臺灣高雄地方法院刑事裁定　　　　　　　　　　　　九十三年度交聲字第六六八號
　　原處分機關　高雄市政府交通局交通事件裁決處
　　異　議　人　甲○○　男　三十六歲（民國五十七年一月十四日生）
右列異議人因違反道路交通管理處罰條例案件，對於高雄市政府交通局於民國九十三
年十一月四日所為之處分（原處分案號：高市府交裁字第裁三二－ＫＡＣ０九四七二
０號），聲明異議，本院裁定如左：
    主  文
異議駁回。
    理  由
一、原處分機關略以：受處分人甲○○，於民國九十三年十月九日下午二時五十分許
    ，駕駛車號ＶＵ—二０四九號自用小客車，在雲一五八甲線三六公里處，因行車
    時速達七十八公里，而該路段限速六十公里，已超速十八公里，經雲林縣警察局
    斗南分局古坑分駐所員警當場舉發，受處分人依限期提出申訴，經向原舉發機關
    查證違規屬實，高雄市政府交通局交通事件裁決處遂於九十三年十一月四日以高
    市府交裁字第裁三二－ＫＡＣ０九四七二０號裁決書，裁處受處分人違反道路交
    通管理處罰條例第四十條第一項之規定，裁處罰鍰等語。
二、本件受處分人甲○○則以：受處分人於九十三年十月九日下午二時五十分許，駕
    駛車號ＶＵ—二０四九號自用小客車，經由雲林縣斗六市○○里○○路轉入雲一
    五八甲線由西往東行駛，即見對向車道來車閃爍大燈警示前有員警執行超速攔檢
    勤務，遂保持車速約五十公里，未料竟仍被員警以超速攔檢，而值勤員警當時並
    未出示雷達測速器之數據供受處分人查證，且雷達測速器之數據至少應包含時間
    、距離及搭配照相，始能令人干服，再者，雷達測速器有可能係長距離鎖定，則
    實際超速者即非受處分人，又員警係於何時啟動雷達測速器，又是否確定有歸零
    ，有無可能沿用前一次數據，爰聲明異議云云。
三、按「汽車駕駛人，行車速度，超過規定之最高時速者，處新臺幣一千二百元以上
    二千四百元以下罰鍰」，道路交通管理處罰條例第四十條第一項定有明文。
四、異議人於上開時、地，駕駛車號ＶＵ—二０四九號自用小客車，行車時速達七十
    八公里，而該路段限速六十公里，已超速十八公里之違規事實，有舉發違反道路
    交通管理事件通知單一紙、裁決書一份在卷可稽。雖異議人以前詞置辯，惟查：
    (1)證人劉錫助即雲林縣警察局斗南分局古坑分駐所當日舉發之警員到庭結證稱：
    伊係以懸掛式之雷達測速器放在車窗外，測速器是一部接一部車測，而伊是站在
    車外，注意車輛動態，所以不可能測錯車輛，且當時異議人車輛距離警車稽查點
    約三百公尺時才開始測，也就是距離該雷達測速器約三百公尺時才能測到，若超
    過七、八百公尺，就不能測到；再者，當時伊有請異議人下車來看測速器數據，
    但異議人沒有下車，是異議人旁邊的人下車看，後來異議人自己也有下車看等語
    （見本院九十三年十二月十三日訊問筆錄），證人鍾華昇即雲林縣警察局斗南分
    局古坑分駐所當日舉發之警員到庭結證亦稱：當時伊攔下異議人車輛時，異議人
    說他時速六十幾公里，伊就問異議人，剛才有無人超車，或有無其他車輛從旁邊
    經過，或其他車輛從對向行駛過來，異議人都說沒有，再者，雷達測速器能夠測
    到雙向的車輛，若是車輛沒有超速，雷達測速器就會跳過，若是有超速即會鎖定
    ，但若同時有兩部車輛超速，伊就不會攔下，避免產生爭議，且雷達測速器伊都
    有確定歸零，每年也都要送檢驗等語（見前揭筆錄），而異議人對於案發當時並
    無其他車輛從旁經過、超車或從對向駛來乙節，經本院詢問異議人之意見，異議
    人亦不爭執，嗣異議人則改稱：伊是後來要走時，伊才下車說伊沒超速，要申訴
    ，而伊朋友的車停在前方，見異議人停留前揭違規地點太久，始下車過來問案發
    情形，但伊朋友也沒有看雷達測速器數據等語（見前揭筆錄），是證人即本案舉
    發員警值勤時，係以距離稽查點約三百公尺，始開始鎖定超速車輛，並非長距離
    鎖定，且係針對單一目標車進行偵測，而案發當時亦無其他車輛超越異議人車輛
    或由對向行駛而來，致影響雷達測速器數據，而值勤員警亦告知異議人其當時時
    速已達七十八公里，業據異議人自承在卷（見前揭筆錄），並請異議人下車察看
    雷達測速器數，應認值勤員警業已提示數據供異議人查證。(2)參以異議人自承：
    伊與到庭之二位證人不認識，案發當時係第一次見面，且上開違規路段又寬又直
    ，本即常有員警執行超速攔檢勤務，伊對於二位警員在該路段執勤，且測速雷達
    鎖定三百公尺距離，願相信證人之專業，並無意見等語（見前揭筆錄），而警察
    為維持秩序，依法執行職務，立場應是客觀公正，且警員係屬司法警察人員之一
    份子，應深切明白出庭作證具結後，應據實陳述之義務及如有偽證應受處罰之嚴
    重後果。當時執勤之警員劉錫助、鍾華昇於本院訊問時，在法官告知證人具結之
    義務及偽證之處罰並命其朗讀結文，及具結後，仍明確上述之結證，是其所為證
    言，應屬真實可信。(3)雖異議人聲請傳訊其妻即案發當時與其同坐一車，及案發
    當時駕車跟隨其後之友人鄭政豪、林靜裕，可證明異議人未超速，惟渠等與受處
    分人即異議人為夫妻、朋友關係，不無附和異議人之詞之可能。而前開警員乃是
    依法令執行公務之警員，與受處分人即異議人素昧平生，並無恩怨，實無攀誣受
    處分人即異議人之理，且前開警員證述並無瑕疵，自無再行傳訊異議人之妻及友
    人之必要，附此敘明。(4)綜上，受處分人即異議人確有如舉發違反道路交通管理
    事件通知單所載之違規事實，應可認定。職是，原處分機關據以援引上開規定，
    裁處罰鍰，並無不當，本件異議為無理由，應予駁回。
五、據上論斷，應依道路交通管理處罰條例第八十七條、道路交通案件處理辦法第十
    九條，裁定如主文。
中　　　華　　　民　　　國　　九十三　　年　　 十二 　　月　　 十四 　　日
                                  臺灣高雄地方法院交通法庭
                                        法　官  郭瓊徽
右正本證明與原本無異。
如不服本裁定，應於送達後五日內，向本院提出抗告狀。
                                        書記官  陳瓊芳
中　　　華　　　民　　　國　　九十三　　年　　 十二 　　月　　 十五 　　日
